台灣台中地方法院刑事判決　　　　　　　　　　　　九十三年度交易字第五四二號
　　公　訴　人　台灣台中地方法院檢察署檢察官
　　被　　　告　乙○○
右列被告因過失致死案件，經檢察官提起公訴（九十三年度偵字第一六二八七號）及
同署檢察官移
式審判程序，本院判決如左：
    主    文
乙○○因過失致人於死，處有期徒刑壹年貳月。緩刑伍年。
    犯罪事實
一、乙○○於民國九十三年六月七日十九時五十分許，駕駛車牌號碼０三九五－ＨＹ
    號自用小客車，搭載友人陳重宏，由高速公路龍井交流道沿台中縣沙鹿鎮鎮○路
    往沙鹿方向行駛，行經沙鹿鎮鎮○路○○○路口，原應注意該路段速限為時速五
    十公里，且駕駛人應注意車前狀況，並隨時採取必要安全措施，又汽車行駛至交
    岔路口應遵守燈光號誌之指示，而閃光黃燈表示「警告」，車輛應減速接近，注
    意安全，小心通過，以避免危險之發生，而依當時情形天候晴、夜間有照明、柏
    油路面乾燥無缺陷、無障礙物、視距良好等，並無不能注意之情事，竟疏未注意
    及此，以時速約八十公里之速度超速行駛，而通過該閃光黃燈之路口亦未減速，
    適對向車道有林本源騎乘車牌號碼ＮＮＶ－六七八號重型機車，後座搭載其女兒
    林榆心，沿鎮南路左轉平等路行經該處，乙○○避煞不及，其所駕駛之車輛之左
    前車頭撞擊林本源所騎乘之機車之右側，致林本源、林榆心人車倒地，再滑行碰
    撞停於路旁之車牌號碼七Ｒ－七九五一號自用小客車（由何進裕使用）行李箱後
    始停止。林本源仍因外傷性休克、頭部外傷、胸腹部挫傷併骨折及內出血，林榆
    心因外傷性休克、頭頸部外傷併骨折及內出血，經送醫急救均於同日二十時十分
    均不治死亡。乙○○肇事後，經人報案，於台中縣警察局清水分局交通小隊警員
    陳銘政到場時陳述肇事經過而願接受裁判。
二、案經林本源之妻甲○○訴請台灣台中地方法院檢察署檢察官偵查起訴及同署檢察
    官移送併辦。
    理    由
一、右揭犯罪事實，業據被告乙○○坦承不諱，核與證人陳重宏、何進裕於警詢時之
    證述情節相符，復有交通事故調查報告表、現場圖、現場照片等附卷可稽，足認
    其供述屬實。按行車速度，依標誌或標線之規定，又駕駛人應注意車前狀況，並
    隨時採取必要之安全措施，且汽車行駛至交岔路口應遵守燈光號誌之指示，而閃
    光黃燈表示「警告」，車輛應減速接近，注意安全，小心通過，道路交通安全規
    則第九十三條第一項、第九十四條第三項、第一百零二條第一項第一款、道路交
    通標誌標線號誌設置規則第二百十一條第一項第一款分別訂有明文。被告駕車自
    應注意上述道路交通安全規定，而夜間行車尤應注意減速慢行，又依附卷之交通
    事故調查報告表所載，當時天候晴、夜間有照明、柏油路面乾燥無缺陷、無障礙
    物、視距良好，並無不能注意之情事，被告竟疏於注意，在速限為時速五十公里
    之道路，以時速約八十公里之速度超速行駛，通過有閃光黃燈之交岔路口亦未減
    速慢行，致發現被害人林本源、林榆心時已避煞不及，撞擊被害人林本源之機車
    後，留下刮地痕跡長達四十公尺，仍無法煞停車輛，繼續向前撞擊停於路旁之車
    輛後，始停止前進，顯見當時撞擊力甚為巨大，因而導致被害人林本源、林榆心
    受傷、死亡，被告之駕車行為，顯有過失。另本件車禍被害人林本源因本件車禍
    頭部外傷、胸腹部挫傷併骨折及內出血、林榆心頭頸部外傷併骨折及內出血，均
    導致外傷性休克死亡，亦經檢察官督同法醫師相驗屬實，製有相驗筆錄、相驗屍
    體證明書、驗斷書各一份在卷可憑，該死亡結果與被告之過失行為間，應有相當
    因果關係，實足認定。事證明確，被告犯行洵堪認定。
二、核被告所為，係犯刑法第二百七十六條第一項之過失致死罪。被告以一過失行為
    ，造成被害人林本源、林榆心二人死亡，侵害二個生命法益，為想像競合犯，請
    依刑法第五十五條規定從一重之過失致死罪處斷。檢察官移送併辦部分，為同一
    事實之法律關係，屬裁判上一罪，本院自得併予審理。被告肇事後，經人報案，
    於台中縣警察局清水分局交通小隊警員陳銘政到場時，陳述肇事經過而願接受裁
    判，有警訊筆錄及交通事故調查報告表各一份附卷可佐，核與自首要件相符，依
    刑法第六十二條前段減輕其刑。爰審酌被告超速行駛，本件車禍造成二人死亡，
    被告之犯後態度等一切情狀，量處如主文所示之刑。查被告乙○○前曾於九十三
    年間因賭博案，經台灣桃園地方法院判處有期徒刑六月，於八十四年二月八日易
    科罰金執行完畢，五年之內未曾受有期徒刑以上刑之宣告，有臺灣高等法院被告
    全國前案紀錄表一份附卷可佐，其因一時疏忽致犯本案，經此科刑教訓，當知警
    惕，信無再犯之虞，且本案已與被害人家屬達成和解，有和解筆錄一份附卷可佐
    ，故本院認其所宣告之刑，以暫不執行為適當，爰依法併予宣告緩刑伍年，以啟
    自新。
據上論斷，應依刑事訴訟法第二百七十三條之一第一項、第二百九十九條第一項前段
，刑法第二百七十六條第一項、第五十五條、第六十二條前段、第七十四條第二款，
罰金罰鍰提高標準條例第一條前段，判決如主文。
本案經檢察官丙○○到庭執行職務。
中      華      民      國      九十四    年     三     月      十七    日
                                  臺灣臺中地方法院交通法庭
                                        法  官  郭  德  進
右正本證明與原本無異。
如不服本判決，應於判決送達後十日內向本院提出上訴狀( 應附繕本 )，上訴於臺灣
高等法院臺中分院。
                                        書記官
中      華      民      國      九十四    年     三     月     廿一     日
中華民國刑法第二百七十六條第一項：
(過失致死罪)
因過失致人於死者，處二年以下有期徒刑、拘役或二千元以下罰金。
                                                                        Ｂ
